zh-CN: 五金/硬件 > 管道 > 水管装置和部件 > 淋浴部件 > 淋浴隔断/围帘: 淋浴围帘; 淋浴隔断
sl-SI: Gradbena oprema > Vodovod > Strojna oprema in deli za vodovodne napeljave > Deli za prho > Stene in obloge za prho: Obloge za prho; Stene za prho
hr-HR: Željezarija > Vodoinstalaterska oprema > Oprema i dijelovi za vodoinstalatersku opremu > Dijelovi tuša > Stijene tuševa i zaštite za zid: Zaštite za zid tuša; Stijene tuševa
bg-BG: Железария > Водоснабдяване и канализация > Аксесоари и части за ВиК оборудване > Части за душ > Душ стени и облицовки: Душ облицовки; Душ стени
ja: DIY用品 > 水道設備 > 配管固定具・パーツ > シャワー関連パーツ > シャワールーム用壁材・周辺設備: シャワー周辺設備; シャワーウォール
nl: Bouwmaterialen > Loodgieterswerk > Onderdelen voor sanitair > Doucheonderdelen > Douchewanden en -muren: Douchewanden; Douchemuren
zh-TW: 硬體 > 管線 > 衛生器具和零件 > 衛浴零件 > 淋浴隔牆: 淋浴隔間牆; 淋浴牆
nb: Maskinvare > Rørlegging > Utstyr og deler for rørmontering > Dusjdeler > Dusjvegger og -vegger: Dusjkabinetter; Dusjvegger
tr: Hırdavat > Sıhhi tesisat > Su Tahliye Teçhizatı ve Parçaları > Duş Parçaları > Duşakabin Duvar ve Çevirmeleri: Duş Çevirmeleri; Duş Duvarları
th: ฮาร์ดแวร์ > ระบบท่อประปา > ฮาร์ดแวร์และชิ้นส่วนสำหรับงานท่อ > ชิ้นส่วนฝักบัว > ผนังบังสำหรับที่อาบน้ำ: ผนังล้อมห้องอาบน้ำ; ผนังห้องอาบน้ำ
sv: Metallprodukter > Rörmokeri > Vattenkransutrustning och -delar > Duschtillbehör > Duschväggar och omgivningar: Duschomgivningar; Duschväggar
pt-BR: Ferragens > Encanamento > Peças e ferragens para fixação de encanamento > Peças para chuveiro > Cabines de chuveiro: Contornos do chuveiro; Paredes do chuveiro
hu: Hardver > Vízvezeték > Vízvezeték-szerelvény-hardver és -alkatrészek > Zuhanyalkatrészek > Zuhanyfalak és -környékek: Zuhanykörnyékek; Zuhanyfalak
pt-PT: Equipamento > Canalização > Peças e equipamento de fixação de canalização > Peças de duche > Paredes e revestimentos de duche: Chuveiro ao redor; Paredes do chuveiro
el: Υλικά κατασκευών > Υδραυλικές εγκαταστάσεις > Εξαρτήματα & ανταλλακτικά υδραυλικών ειδών > Ανταλλακτικά ντους > Τοίχοι & περιβλήματα ντους: Περιβλήματα ντους; Τοίχοι ντους
cs: Kutilství a řemeslo > Vodoinstalace > Instalatérské potřeby a součástky > Sprchové armatury > Sprchové stěny: Sprchové kouty; Sprchové zástěny
vi: Phần cứng > Đường ống > Bộ phận và phần cứng của thiết bị đường ống > Phụ kiện vòi hoa sen > Tường phòng tắm: Vách phòng tắm vòi sen; Tường phòng tắm vòi sen
sk-SK: Náradie > Vodoinštalačné práce > Príslušenstvo a diely pre vodovodné armatúry > Sprchové diely > Sprchové zásteny a kúty: Sprchové kúty; Sprchové zásteny
ru: Оборудование и технические изделия > Системы водоснабжения и водоотведения > Комплектующие и детали для сантехнического оборудования > Детали для душа > Перегородки и стеновые панели для душа: Стеновые панели; Перегородки для душа
fi: Rakentaminen > Putkityöt > Putkien kiinnitys ja osat > Suihkuosat > Suihkuseinät ja -kopit: Suihkukopit; Suihkuseinät
fr: Quincaillerie > Plomberie > Pièces et matériel de plomberie > Pièces de douches > Panneaux de douche: Contours de douche; Parois de douche
en: Hardware > Plumbing > Plumbing Fixture Hardware & Parts > Shower Parts > Shower Walls & Surrounds: Shower Surrounds; Shower Walls
ro-RO: Feronerie > Instalații sanitare > Accesorii de feronerie și piese pentru instalații sanitare > Piese pentru dușuri > Pereți și împrejmuiri pentru duș: Împrejmuiri pentru duș; Pereți pentru duș
pl: Sprzęt > Systemy hydrauliczne > Armatura wodociągowa i części > Części do prysznica > Ścianki prysznicowe: Osłony prysznicowe; Ściany prysznicowe
es: Bricolaje > Fontanería > Piezas y herramientas para componentes de fontanería > Artículos de ducha > Paredes y mamparas de ducha: Mamparas de ducha; Paredes de ducha
da: Isenkram > Sanitet > Dele til sanitære installationer > Brusebad – tilbehør > Brusenicher og -kabiner: Brusebadsomgivelser; Brusevægge
it: Articoli di ferramenta > Prodotti idraulici > Ferramenta per la riparazione di impianti idraulici > Componenti doccia > Pareti e ambienti doccia: Ambienti doccia; Pareti doccia
de: Heimwerkerbedarf > Sanitär > Zubehör für sanitäre Anlagen > Duscharmaturen > Duschwände: Duscheinfassungen; Duschkabinenwände
lt-LT: Techninė įranga > Santechnika > Santechnikos įranga ir dalys > Dušo dalys > Dušo sienelės ir aplinka: Dušo aplinka; Dušo sienelės
ko: 철물 > 배관 > 배관 시설 장비/부품 > 샤워실 부품 > 샤워실 벽/서라운드: 샤워 부스; 샤워실 벽